【裁判字號】    92,上易,20
【裁判日期】    920312
【裁判案由】    竊盜
【裁判全文】
臺灣高等法院高雄分院刑事判決                      九十二年度上易字第二號
    上  訴  人  台灣高雄地方法院檢察署檢察官
    被      告  丁○○
右上訴人因被告竊盜案件，不服臺灣高雄地方法院九十一年度易字第三一一八號中華
民國九十一年十一月十五日第一審判決（起訴案號：臺灣高雄地方法院檢察署九十一
年度偵字第一四○八三號，移
一六七一三號），提起上訴（移
五○五一號），本院判決如左：
      主  文
上訴駁回。
      事  實
一、丁○○前因傷害案件，經臺灣台南地方法院判處有期徒刑三月確定，於民國八十
    六年八月二日執行完畢。詎猶不知悔改，復於九十一年六月二十五日中午十二時
    許，在高雄市○○區○○里○○○路四二○巷四九號前，見陳桶連所有車號ＸＥ
    Ｓ—一三八號輕型機車停放於該處，且機車鑰匙插於鑰匙孔內未取下，竟基於意
    圖為自己不法所有之概括犯意，以該插於鑰匙孔內之鑰匙啟動車號ＸＥＳ—一三
    八號重型機車（原審誤為輕型機車，應予更正）之電源而竊取之，得手後供作代
    步之交通工具，嗣於九十一年七月二日下午四時十五分許，為警於高雄市○○區
    ○○里○○○路一一六巷口查獲。後於九十一年七月二十七日晚間十一時許，在
    高雄縣仁武鄉○○○路八一巷六八號前，見丙○○所有車號ＸＱＴ—六三二號重
    型機車停放於該處，且機車鑰匙插於鑰匙孔內未取下，復承接前開意圖為自己不
    法所有之概括犯意，以該插於鑰匙孔內之鑰匙啟動車號ＸＱＴ—六三二號重型機
    車之電源而竊取之，得手後供作代步之交通工具，嗣於九十一年七月三十一日晚
    間十一時許，為警於高雄市○○區○○路與輔仁路口查獲。後於九十一年九月十
    九日晚間十時許，在高雄縣仁武鄉○○村○○○街二二五巷三二號前，見楊抬霙
    所有車號ＹＷＳ—四三○號輕型機車停放於該處，復承接前開意圖為自己不法所
    有之概括犯意，以其所有之鑰匙一把啟動車號ＹＷＳ—四三○號輕型機車之電源
    而竊取之；又於九十一年九月二十八日晚間十一時許，在高雄市三民區鼎盛里鼎
    金六巷內，見陳金英所有（由甲○使用）車號ＸＥＮ—三八七號重型機車停放於
    該處，復承接前開意圖為自己不法所有之概括犯意，以其所有之前開鑰匙一把啟
    動車號ＸＥＮ—三八七號重型機車之電源而竊取之；再於九十一年十月初某日，
    在高雄縣仁武鄉○○○路三八四巷三三號前，見戊○○所有之腳踏車一部停放於
    該處，復承接前開意圖為自己不法所有之概括犯意，以徒手竊取得逞；再於九十
    一年十月初某日，在高雄縣仁武鄉○○村○○○街二二九號前，見乙○○所有之
    腳踏車一部同放於該處，復承接前開意圖為自己不法所有之概括犯意，以徒手竊
    取得逞。嗣於九十一年十月十五日下午一時許，為警在高雄縣仁武鄉八卦村後港
    巷七七弄三八號二樓之一查獲，並扣得前開供竊盜所用之鑰匙一把。
二、案經高雄市政府警察局三民第二分局移送臺灣高雄地方法院檢察署檢察官偵查起
    訴及移送併案審理。
      理  由
一、右揭事實，業經被告丁○○於警、偵訊、原審及本院審理中坦承不諱，核與被害
    人陳桶連、丙○○、甲○、乙○○、戊○○指述情節相符，並有高雄市政府警察
    局三民第二分局扣押筆錄一紙、高雄市政府警察局保安警察大隊扣押筆錄一紙、
    贓物認領保管收據二紙、贓物認領保管單一紙、照片八張、車輛竊盜車牌失竊資
    料個別查詢報表—查詢車輛認可資料四紙、高雄縣警察局車輛協尋證明單一紙、
    高雄市政府警察局三民第二分局車輛協尋證明單一紙、高雄縣警察局尋獲證明單
    一紙附卷可稽，足認被告之自白與事實相符，洵堪採為論罪科刑之依據。事證明
    確，被告犯行，堪予認定。
二、核被告丁○○所為，係犯刑法第三百二十條第一項之竊盜罪。又被告先後六次竊
    盜犯行，時間緊接，所犯係基本構成要件相同之罪，顯係基於概括犯意反覆為之
    ，為連續犯，應依刑法第五十六條規定論以一罪，並加重其刑。又查，被告前因
    傷害案件，經臺灣台南地方法院判處有期徒刑三月確定，於八十六年八月二日執
    行完畢，有臺灣高雄地方法院檢察署刑案資料查註紀錄表、臺灣高等法院被告全
    國前案紀錄表各一份可考，其受有期徒刑之執行完畢後，五年內再犯本件有期徒
    刑以上之竊盜罪，為累犯，應依刑法第四十七條規定加重其刑。又被告同時有二
    種以上刑之加重事由，應依刑法第七十條規定，遞加重之。公訴人雖僅就被告於
    九十一年六月二十五日竊盜車號ＸＥＳ—一三八號機車之竊盜犯行提起公訴，然
    檢察官就犯罪事實一部起訴者，其效力及於全部，本件被告於九十一年七月二十
    七日、九月十九日、九月二十八日、十月初竊盜部分之犯罪事實，與前揭論罪科
    刑之九十一年六月二十五日竊盜部分，有連續犯之關係，已如前述，本院自應就
    屬裁判上一罪之九十一年七月二十七日、九月十九日、九月二十九日、十月初竊
    盜部分一併加以裁判，附予敘明。
三、原審因依刑法第五十六條、第三百二十條第一項、第四十七條、第三十八條第一
    項第二款，罰金罰鍰提高標準條例第一條前段之規定，並審酌被告正值青年，不
    知自食其力，竟以竊盜之手法獲取不法財物，且於因竊盜案件連續二次經警查獲
    移送後，仍不思悔改，旋即再連續竊盜四次，漠視法紀，惡性非輕，惟念其犯後
    坦承部分犯行，且竊盜所得非鉅等一切情狀，量處有期徒刑一年。扣案之鑰匙一
    支，係被告所有，且為供犯罪所用之物，業經被告供承明確，併依刑法第三十八
    條第一項第二款宣告沒收，認事用法，核無不合，量刑亦屬妥適。檢察官上訴意
    旨，以被告另犯多次竊盜罪，且以所竊得之贓車搶奪他人財物，又犯搶奪罪，原
    審未併予審酌云云，指摘原判決不當。惟按被告所另犯多次竊盜罪，已經原審併
    案審理完畢，詳如事實欄所載，並無未及審理之情形，至被告另犯之搶奪罪，則
    與本案並無牽連犯關係，本院無從併予審理，詳如後述。檢察官上訴為無理由，
    應予駁回。
四、檢察官移送併辦意旨另以：被告尚於九十一年九月十九日至九十一年十月初止，
    在高雄縣仁武鄉八卦村各處，連續多次竊取腳踏車、機車，及涉嫌於九十一年七
    月中旬某日，騎乘所竊得之贓車用以搶奪他人財物之犯嫌，與原審所認定之事實
    有連續犯、牽連犯之關係云云，經查檢察官移送併辦關於竊盜部分，已經原審於
    原審審理中併予審理完畢，即與本案為事實上同一之案件。至檢察官移送併辦關
    於搶奪部分，訊據被告丁○○雖坦承有與共犯吳東穎共同於九十一年七月中旬十
    四時許，在高雄市○○區○○路三六三巷口搶奪方秀妲之皮包一只，惟否認有竊
    取機車犯行，辯稱：「機車不是我偷的，是吳東穎偷的」等語。經查檢察官並未
    指明被告丁○○係竊取何部機車後搶奪他人財物，且被告又否認竊取該機車。另
    被告於檢察官偵查中，雖曾坦承「機車是我偷的」，但於本院審理中則否認有該
    竊盜行為，其前後供述不一，已有可疑。且被告於檢察官偵查中，又未表示係偷
    何部機車，復供稱偷該機車是要代步用的，並非為了搶奪而偷，是臨時起意才行
    搶等語，足認被告所另犯之搶奪罪，與本案竊盜罪並無牽連犯關係（即並無證據
    足以證明被告竊取該不詳車號之機車，且縱有竊取，亦係另行起意，應予分論併
    罰），此部份本院無從併辦，應退回檢察官另行偵查。
據上論結，應依刑事訴訟法第三百六十八條，判決如主文。
本案經檢察官王登榮到庭執行職務。
中      華      民      國      九十二      年    三      月    十二    日
                              臺灣高等法院高雄分院刑事第九庭
                                  審判長法官  張明松
                                        法官  張盛喜
                                        法官  任森銓
右正本證明與原本無異。
不得上訴。
                                      書記官  施耀程
中    華    民    國     九十二     年       三       月     十四       日
附錄本判決論罪科刑法條：
中華民國刑法第三百二十條第一項
意圖為自己或第三人不法之所有，而竊取他人之動產者，為竊盜罪，處五年以下有期
徒刑、拘役或五百元以下罰金。
                                                                        Ｆ


司法院資訊處製作；財團法人民間司法改革基金會備份。
